臺灣臺北地方法院民事裁定
111年度亡字第8號
聲  請  人  臺灣臺北地方檢察署檢察官(黃股)
失  蹤  人  施金彩  

上列聲請人為失蹤人施金彩聲請死亡宣告事件，本院裁定如下：
    主      文
宣告施金彩（男，民國00年00月00日生，身分證統一編號：Z000
000000）於民國109年9月29日下午12時死亡。
聲請程序費用新臺幣壹仟元由施金彩遺產負擔。
    理      由
一、按失蹤人失蹤滿7年後，法院得因利害關係人或檢察官之聲
    請，為死亡之宣告；失蹤人為80歲以上者，得於失蹤滿3年
    後，為死亡之宣告；失蹤人為遭遇特別災難者，得於特別災
    難終了滿1年後，為死亡之宣告；受死亡宣告者，以判決內
    所確定死亡之時，推定其為死亡；前項死亡之時，應為前條
    各項所定期間最後日終止之時，但有反證者，不在此限；民
    法第8 條第1 、2 、3 項、第9 條第1 、2 項定有明文。次
    按宣告死亡或撤銷、變更宣告死亡之裁定，利害關係人或檢
    察官得聲請之，家事事件法第155 條亦有明定。　
二、聲請意旨略以：失蹤人施金彩於民國106年9月29日經列為失
    蹤人口，迄今行方不明。爰依民法第8 條第1 項、第2 項、
    家事事件法第155 條規定聲請死亡宣告等語。
三、經查：
　㈠聲請人主張施金彩於106年9月29日經列為失蹤人口，迄今行
    方不明等情，有失蹤人親屬查詢表、施金彩迄今連貫之戶籍
    資料暨親屬戶籍資料、臺北市政府警察局萬華分局110年10
    月12日北市警萬分防字第1103051829號函暨失蹤人口系統資
    料報表、內政部移民署110年10月14日遺署資字第110010779
    7號函暨入出境資料查詢名冊、臺北市殯葬管理處110年10月
    14日北市殯儀二字第1103013221號函、國軍退除役官兵輔導
    委員會110年10月14日輔統字第1100073439號函、全民健保
    資料回復表、臺北○○○○○○○○○110年10月22日北市萬戶登字第
    1106008351號函暨附件、送達證書、110年12月6日施金彩戶
    籍資料為證(見臺灣臺北地方檢察署偵查卷第4至38頁)。
　㈡又失蹤人經本院於111年2月16日裁定准予死亡宣告之公示催
    告，於111年2月21日公告，茲申報期間業已屆滿，未據失蹤
    人陳報其生存，或知失蹤人生死者陳報其所知，揆諸前揭規
    定，聲請人依民法第8 條第1 項、第2 項、家事事件法第15
    5 條規定聲請死亡宣告，核無不合，應予准許。
四、爰裁定如主文。
中　　華　　民　　國　　111 　年　　8 　　月　　31　　日
                    家事法庭  法  官  蔡寶樺
以上正本係照原本作成。
如不服本裁定應於送達後10日內向本院提出抗告狀，並繳納抗告
費新臺幣1,000元。
本裁定確定後30日內，應至戶政事務所辦理死亡登記。
中　　華　　民　　國　　111 　年　　8 　　月　　 31 　日
                              書記官  張妤瑄